臺灣臺南地方法院刑事判決　　　　　　　　　　　　　九十一年度訴緝字第一一號
　　公　訴　人　臺灣台南地方法院檢察署檢察官
　　被　　　告　甲○○
右列被告因偽造貨幣案件，經檢察官提起公訴（九十年度偵字第五三五八號），本院
判決如左：
    主  文
甲○○連續行使偽造之通用紙幣，處有期徒刑參年陸月。
扣案拾陸張新台幣壹千元偽鈔（編號ＧＱ１７３３１１ＵＢ有三張，編號ＪＬ５１５
８０６ＹＨ有七張，編號ＨＮ８２６２５８ＹＡ有六張）與拾柒張新台幣伍佰元偽鈔
（編號ＤＲ７４６１８２ＷＢ有五張，ＤＲ７８６９４１ＶＪ有十張，ＡＫ５６０３
６６ＹＣ有二張）均沒收。
    事  實
一、甲○○於民國九十年四月底至五月初某日，向某一不詳姓名者購買中央銀行發行
    之新版新台幣（下同）五百元與一千元新台幣紙幣偽鈔（數量不詳）後，竟基於
    概括犯意，先於同年五月三日凌晨二、三時許至上午十一時許，攜帶數量不詳偽
    鈔，與方朝源、楊長溢在台南市○○街四十八號「大家好遊藝場」，或自己行使
    或借給不知情之方朝源、楊長溢行使共十三張千元偽鈔交付店員張阿英與乙○○
    開分打電動玩具，嗣乙○○於同日上午十時許，清點店內錢包發現其中十二張係
    偽鈔，而退還給甲○○與楊長溢，而另一張編號ＧＱ１７３３１１ＵＢ千元偽鈔
    由王美雪借給友人繳納電話費時，為銀行發覺為偽鈔；甲○○繼於同年五月七日
    夜間十一時許，在不詳地點，搭乘不詳姓名者駕駛之計程車而行使一張五百元偽
    鈔支付車資後，迄同年五月八日下午一時三十分許，為警在台南市○○街活動中
    心前，自甲○○駕駛之ＩＩ─２４０３號牌小客車內查獲並扣得其所有十六張千
    元偽鈔（編號ＧＱ１７３３１１ＵＢ有三張，編號ＪＬ５１５８０６ＹＨ有七張
    ，編號ＨＮ８２６２５８ＹＡ有六張）與十七張五百元偽鈔（編號ＤＲ７４６１
    ８２ＷＢ有五張，ＤＲ７８６９４１ＶＪ有十張，ＡＫ５６０３６６ＹＣ有二張
    ）。
二、案經台南市警察局第一分局報請台灣台南地方法院檢察署檢察官偵查起訴。
    理  由
一、訊據被告甲○○坦承於右揭時地被查獲扣案之十六張千元偽鈔與十七張五百元偽
    鈔為其購買所有，並於五月七日搭計程車使用一張五百元偽鈔付車資等語不諱，
    且有上開五百元與千元偽鈔共三十三張扣案可稽，但被告在本院訊問時先否認於
    右揭時間在「大家好遊藝場」使用千元偽鈔，辯稱其於五月七日才拿到偽鈔，「
    大家好遊藝場」內偽鈔與其無關云云，惟在審理時則坦承五月三日在「大家好遊
    藝場」有交付偽鈔店員乙○○開分等語。復查被告甲○○與方朝源、楊長溢於九
    十年五月三日在「大家好遊藝場」如何以千元偽鈔交付店員乙○○開分，楊女如
    何發現係偽鈔再退還給被告甲○○與楊長溢等情，業據證人乙○○在偵查中及本
    院審理時證述當天「我是八點上班，我在十點發現，這段時間的客人沒有拿大鈔
    給我，只有甲○○拿大鈔給我，所以我確定就是甲○○拿給我，我就將偽鈔還給
    甲○○」甚詳，且證人楊長溢在該遊藝場向被告借錢拿給乙○○，楊女說是偽鈔
    ，即還給甲○○等語；再查證人王美雪為該遊藝場老闆娘，於五月三日收取店員
    張阿英移交之現金後，曾借三千元給友人繳電話費時，被發覺有一張千元偽鈔等
    情，亦經證人王美雪在偵查中證述甚詳，並提出中國國際商業銀行台南分行九十
    年五月三日開立「截留偽造變造仿造新台幣券幣通報單」一紙為證（附九十年度
    偵字第五三五八號卷第四十一頁），該通報單所載千元偽鈔號碼ＧＱ１７３３１
    １ＵＢ與上開被告所有被查扣之千元偽鈔中有三張號碼相同，若非被告在該遊藝
    場使用偽鈔，豈會如此巧合？被告所辯無非避就之詞，應不足採，其犯行明確。
    綜上所述，參互印證，本件事證已甚明確，被告犯行堪以認定。
二、按現通用新版之新台幣一千元、五百元紙券係經中央銀行發行之「紙幣」。核被
    告甲○○所為，係犯刑法第一百九十六條第一項行使偽造通用紙幣罪，被告先後
    多次犯行，時間密接，手段相同，並觸犯同一罪名，顯係基於概括犯意為之，屬
    連續犯，依刑法第五十六條規定加重其刑。爰審酌被告素行、犯罪之動機係貪暴
    利、目的、手段及對社會金融所造成危害重大、惟所得利益尚非鉅大、犯罪後態
    度良好，坦承部分犯行等一切情狀，處如主文所示之刑，以資懲儆。又上開扣案
    之偽造鈔票有十六張千元偽鈔（編號ＧＱ１７３３１１ＵＢ有三張，編號ＪＬ５
    １５８０６ＹＨ有七張，編號ＨＮ８２６２５８ＹＡ有六張）與十七張五百元偽
    鈔（編號ＤＲ７４６１８２ＷＢ有五張，ＤＲ７８６９４１ＶＪ有十張，ＡＫ５
    ６０３６６ＹＣ有二張），併依刑法第二百條宣告沒收。
據上論斷，應依刑事訴訟法第二百九十九條第一項前段，刑法第五十六條、第一百九
十六條第一項、第二百條，罰金罰鍰提高標準條例第一條前段，判決如主文。
本案經檢察官李白松到庭執行職務。
中    華    民    國      九十一    年      四        月      二十三    日
                              臺灣臺南地方法院刑事第二庭
                                      法  官  侯  明  正
右正本證明與原本無異
如不服本判決應於送達後十日內向本院提出上訴狀
                                      書記官  王  惠  珠
中    華    民    國      九十一    年      四        月      二十三    日
附錄本案論罪科刑法條全文：
中華民國刑法第一百九十六條
行使偽造、變造之通用貨幣、紙幣、銀行券，或意圖供行使之用而收集或交付於人者
，處三年以上十年以下有期徒刑，得併科五千元以下罰金。
收受後方知為偽造、變造之通用貨幣、紙幣、銀行券而仍行使，或意圖供行使之用而
交付於人者，處五百元以下罰金。
第一項之未遂犯罰之。
